【裁判字號】    89,易,693
【裁判日期】    890724
【裁判案由】    毒品危害防制條例
【裁判全文】
台灣台中地方法院刑事判決                          八十九年度易字第六九三號
    公  訴  人  台灣台中地方法院檢察署檢察官
    被      告  甲○○
右列被告因毒品危害防制條例案件，經檢察官提起公訴（八十九年度毒偵字第二二四
號）暨移送併辦（台灣彰化地方法院檢察署八十九年度毒偵字第二五六九號），本院
判決如左：
    主  文
甲○○連續施用第二級毒品，累犯，處有期徒刑柒月。
    事  實
一、甲○○前於民國八十四年間因賭博案件，經本院於八十五年二月十五日判處有期
    徒刑三月，同年三月十六日確定，於八十五年十一月十五日執行完畢。又於八十
    七年間，因施用毒品案件，經依本院八十七年度毒聲字第三七七裁定送觀察、
    勒戒後，認無繼續施用毒品之傾向，由台灣台中地方法院檢察署檢察官於八十七
    年十二月二十四日，以八十七年度偵字第二五三七六號為不起訴處分確定。又於
    八十八年一月八日起至同月十日止，連續施用第二級毒品安非他命，經依本院八
    十八年度毒聲字第一六三號裁定，送臺灣臺中看守所附設勒戒處所觀察、勒戒後
    ，認有繼續施用毒品之傾向，而由本院於八十八年二月九日以八十八年度毒聲字
    第八五七號裁定令入戒治處所施以強制戒治，施用第二級毒品案件部分並經台灣
    台中地方法院檢察署檢察官聲請簡易判決處刑，經本院於八十八年四月三十日以
    八十八年度中簡字第九九四號簡易判決判處有期徒刑四月，並已確定。甲○○嗣
    於八十八年八月十六日經本院以八十八年度毒聲字第四九號裁定停止戒治，
    所餘戒治期間付保護管束，於八十八年八月二十七日出所。詎其於保護管束期間
    仍不知悔改，再另起施用第二級毒品安非他命之概括犯意，自八十八年十月二十
    日起至八十九年五月三十一日止，連續在台中市○○路四十五號、台中市南屯區
    ○○○街一三號三樓等地，以將第二級毒品安非他命置於玻璃管內，以火加熱
    吸食霧氣等方式，一個月約吸食一次而連續施用安非他命多次。嗣先後於八十八
    年十月二十二日二十二時三十分許、同年十二月二十日十九時許、八十九年六月
    三日，依序在台中縣豐原市○○路二五二巷二十五號、台中市南屯區○○○街一
    三號三樓、台中市○○區○○街五十之三號等地為警查獲或緝獲時，經警採集
    其尿液送驗，檢驗結果均呈甲基安非他命陽性反應，而查悉上情。
二、案經台中縣警察局豐原分局報請台灣台中地方法院檢察署檢察官偵查起訴暨由台
    中市警察局第五分局報請台灣台中地方法院檢察署呈請台灣高等法院台中分院檢
    察署核轉台灣彰化地方法院檢察署偵查後移送本院併辦。
    理  由
一、訊據被告甲○○對於右揭連續施用第二級毒品安非他命多次之事實坦承不諱，其
    被查獲或緝獲後，經警採集其尿液送驗，檢驗結果均呈甲基安非他命陽性反應之
    事實，並有台中市衛生局煙毒尿液檢驗成績書一份、台中縣衛生局檢驗尿水報告
    書二份附卷可憑，所為上開自白，與事實相符，應足採信，罪證明確，其犯行堪
    以認定，應依法論科。
二、按毒品危害防制條例對於施用毒品者，並未完全除罪，施用毒品之行為仍屬犯罪
    ，僅因施用毒品者屬「病態性犯人」，毒品危害防制條例始明定應施以類似病患
    治療之觀察、勒戒或強制戒治之療程，並於符合該條例第二十條第二項、第二十
    三條第一項所定情形下，始得免予科處刑罰，至其餘施用毒品者，仍應予以犯罪
    評價。查被告甲○○於八十七年間，因施用毒品案件，經依本院八十七年度毒聲
    字第三七七裁定送觀察、勒戒後，認無繼續施用毒品之傾向，而由台灣台中地
    方法院檢察署檢察官於八十七年十二月二十四日，以八十七年度偵字第二五三七
    六號為不起訴處分確定。又於八十八年一月八日起至同月十日止，連續施用第二
    級毒品安非他命，經依本院八十八年度毒聲字第一六三號裁定，送臺灣臺中看守
    所附設勒戒處所觀察、勒戒後，認有繼續施用毒品之傾向，而由本院於八十八年
    二月九日以八十八年度毒聲字第八五七號裁定令入戒治處所施以強制戒治，施用
    第二級毒品案件部分並經台灣台中地方法院檢察署檢察官聲請簡易判決處刑，經
    本院於八十八年四月三十日以八十八年度中簡字第九九四號簡易判決判處有期徒
    刑四月，並已確定。嗣甲○○因戒治之成效經評定為合格，由本院裁定停止戒治
    並付保護管束等情，有各相關卷證、裁判書及前科紀錄表在卷可稽。其在上開停
    止戒治交付保護管束期間內，另起施用第二級毒品安非他命之概括犯意，自八十
    八年十月二十日起至八十九年五月三十一日止，連續施用第二級毒品安非他命多
    次，自非屬前揭刑罰豁免之列。次查，被告甲○○在停止戒治交付保護管束期間
    內施用毒品多次，足見其不僅有繼續施用毒品之傾向，更進而有施用毒品之行為
    ，核與毒品危害防制條例第二十條第三項所規定於不起訴處分後，五年內再犯第
    十條之罪，且有繼續施用毒品之傾向相符，自應予以論罪科刑。
三、核被告甲○○所為，係犯毒品危害防制條例第十條第二項之施用第二級毒品罪。
    其施用毒品前後持有毒品之低度行為，應為施用毒品之高度行為所吸收，不另論
    罪。又其先後多次施用第二級毒品，時間緊接、罪名相同，顯係基於概括犯意反
    覆為之，為連續犯，應依刑法第五十六條規定，以一罪論，並加重其刑，公訴人
    雖僅就被告甲○○於八十八年十月底施用毒品一次之犯行提起公訴，惟移送併辦
    部分及其他被告自白部分與前揭起訴部分，既有連續犯之裁判上一罪關係，為起
    訴效力所及，本院自得併予審理。另查，被告前於民國八十四年間因賭博案件，
    經本院於八十五年二月十五日判處有期徒刑三月，同年三月十六日確定，於八十
    五年十一月十五日執行完畢之事實，有台灣台中地方法院檢察署刑案資料查註紀
    錄表一份在卷可稽，其於受有期徒刑執行完畢後，五年以內再犯本件有期徒刑以
    上之罪，為累犯，應依刑法第四十七條規定加重其刑，並遞加之。爰審酌被告為
    警多次查獲，仍施用毒品不輟，無視於毒品對於自身健康之戕害及國家對於杜絕
    毒品犯罪之禁令，惡性非輕，惟考量施用毒品犯罪之人，亦屬「病態性犯人」，
    加以其犯罪之動機及目的在圖一己感官上之享受，犯罪手段及犯罪所生危害尚屬
    平和，犯罪後坦承犯行，態度良好等一切情狀，量處如主文所示之刑。至被告於
    八十八年十二月二十日為警查獲時，所扣得之安非他命及吸食器等物，並非被告
    所有之物，亦非在其持有之中之事實，業據同被查獲之證人劉兆義於警訊時供明
    ，自不得為沒收銷燬及沒收之諭知，附此敘明。
據上論斷，應依刑事訴訟法第二百九十九條第一項前段，毒品危害防制條例第十條第
二項、第二十條第三項前段，刑法第十一條前段、第五十六條、第四十七條，判決如
主文。
中        華        民        國          八十九年      七月      二十四日
                                台灣台中地方法院刑事第八庭
                                    法  官  江  德  千
右正本證明與原本無異。
如不服本判決，應於送達後十日內向本院提出上訴狀(須附繕本)，上訴於台灣高等法
院台中分院。
                                    書記官
中        華        民        國          八十九年      七月      二十四日
附錄論罪科刑法條
毒品危害防制條例第十條第二項：
施用第二級毒品者，處三年以下有期徒刑。


司法院資訊處製作；財團法人民間司法改革基金會備份。
